---
title: "Actividad 6"
author: "Juan Siri"
date: "13 de abril de 2020"
output: html_document
---

```{r setup, include=FALSE}
knitr::opts_chunk$set(echo = TRUE)
```

# Ejercicio 1

Con los datos `mpg` que se encuentran disponible en `ggplot2` hacer un gráfico con las siguientes características:

- Un diagrama de dispersión de  `hwy` vs `cty

```{r, echo=TRUE}
library("ggplot2")

plot(mpg$hwy, mpg$cty)

```

- Incluir usando `labs` el nombre de los ejes, título informativo y nombre de la leyenda


```{r, echo=TRUE}
library ("ggplot2")

plot(mpg$hwy, mpg$cty, main = "Rendimiento del auto",xlab = "Millas de ruta por galón", ylab = "Millas de ciudad por galón", sub = "Rendimiento ciudad vs Ruta")

```

Usar `?mpg` para ver la descripción de las variables.


# Ejercicio 2

 En el gráfico anterior hay un problema de sobre ploteo, esto es hay más de una observación en algunas combinaciones de  `cty` y `hwy`. 
 
1. Hacer el  gráfico anterior y usá transparencia (`alpha`) para ver el problema de sobre ploteo.

```{r, echo=TRUE}

ggplot(mpg, aes(x = hwy, y = cty) )+
 geom_point(alpha = 1 / 3)

```
 
 
2. Hacer el  gráfico anterior y usá  `geom_jitter()`  para ver el problema de sobre ploteo.
 

```{r, echo=TRUE}

ggplot(mpg, aes(x = hwy, y = cty) )+
 geom_point(alpha = 1 / 3)+
  labs(x = "Millas de ruta por galon", y = "Millas de ciudad por galon")+
   geom_jitter()

```

3. ¿Qué opción te resulta más apropiada y porqué ?

##### La opción 1 me resulta mas apropiada ya qeu es una imagen más clara, en la segunda se sobrelotea aun más.
 
#  Ejercicio 3

Usá como base el gráfico del ejercicio 2 con `geom_jitter.

1. Coloreá usando la variable `class`


```{r, echo=TRUE}
ggplot(mpg, aes(x = hwy, y = cty, colour = class))+
 geom_point(alpha = 1 / 3)+
  labs(x = "Millas de ruta por galon", y = "Millas de ciudad por galon")

```

2. Usá el gráfico anterior pero cambiando la paleta de colores a `Dark2`
  Chequear la ayuda de `?scale_colour_brewer`. Para mirar otras posibles paletas visitar: http://colorbrewer2.org/#type=sequential&scheme=BuGn&n=3

```{r, echo=TRUE}
ggplot(mpg, aes(x = hwy, y = cty, colour = class))+
 geom_point(alpha = 1 / 3)+
  labs(x = "Millas de ruta por galon", y = "Millas de ciudad por galon")+
   scale_colour_brewer(palette = "Dark2")
```

3. Usá la variable `class` para crear un gráfico para cada subconjunto, mirá `?facet_wrap`.

```{r, echo=TRUE}
ggplot(mpg, aes(x = hwy, y = cty, colour = class))+
 geom_point(alpha = 1 / 3)+
  labs(x = "Millas de ruta por galon", y = "Millas de ciudad por galon")+
 scale_colour_brewer(palette = "Dark2")+
 facet_wrap(vars(class))
```
facet_wrap(vars(class))