---
title: "Actividad 6"
author: "Juan Siri"
date: "13 de abril de 2020"
output: html_document
---

```{r setup, include=FALSE}
knitr::opts_chunk$set(echo = TRUE)
```

# Ejercicio 1

Con los datos `mpg` que se encuentran disponible en `ggplot2` hacer un gráfico con las siguientes características:

- Un diagrama de dispersión de  `hwy` vs cty

```{r, echo=TRUE}
library("ggplot2")

plot(mpg$hwy, mpg$cty)

```

- Incluir usando `labs` el nombre de los ejes, título informativo y nombre de la leyenda


```{r, echo=TRUE}
library ("ggplot2")

plot(mpg$hwy, mpg$cty, main = "Rendimiento del auto",xlab = "Millas de ruta por galón", ylab = "Millas de ciudad por galón", sub = "Rendimiento ciudad vs Ruta")

```

Usar `?mpg` para ver la descripción de las variables.


# Ejercicio 2

 En el gráfico anterior hay un problema de sobre ploteo, esto es hay más de una observación en algunas combinaciones de  `cty` y `hwy`. 
 
1. Hacer el  gráfico anterior y usá transparencia (`alpha`) para ver el problema de sobre ploteo.

```{r, echo=TRUE}

ggplot(mpg, aes(x = hwy, y = cty) )+
 geom_point(alpha = 1 / 3)

```
 
 
2. Hacer el  gráfico anterior y usá  `geom_jitter()`  para ver el problema de sobre ploteo.
 

```{r, echo=TRUE}

ggplot(mpg, aes(x = hwy, y = cty) )+
 geom_point(alpha = 1 / 3)+
  labs(x = "Millas de ruta por galon", y = "Millas de ciudad por galon")+
   geom_jitter()

```

3. ¿Qué opción te resulta más apropiada y porqué ?

##### La opción 1 me resulta mas apropiada ya qeu es una imagen más clara, en la segunda se sobrelotea aun más.

\fbox{\begin{minipage}{48em}
Bien el tema con geom jitter es que termina agregando una distorsión innecesaria que no soluciona el problema de sobreploteo.
\end{minipage}}

 
#  Ejercicio 3

Usá como base el gráfico del ejercicio 2 con `geom_jitter.

1. Coloreá usando la variable `class`


```{r, echo=TRUE}
ggplot(mpg, aes(x = hwy, y = cty, colour = class))+
 geom_point(alpha = 1 / 3)+
  labs(x = "Millas de ruta por galon", y = "Millas de ciudad por galon")

```

2. Usá el gráfico anterior pero cambiando la paleta de colores a `Dark2`
  Chequear la ayuda de `?scale_colour_brewer`. Para mirar otras posibles paletas visitar: http://colorbrewer2.org/#type=sequential&scheme=BuGn&n=3

```{r, echo=TRUE}
ggplot(mpg, aes(x = hwy, y = cty, colour = class))+
 geom_point(alpha = 1 / 3)+
  labs(x = "Millas de ruta por galon", y = "Millas de ciudad por galon")+
   scale_colour_brewer(palette = "Dark2")
```

3. Usá la variable `class` para crear un gráfico para cada subconjunto, mirá `?facet_wrap`.

```{r, echo=TRUE}
ggplot(mpg, aes(x = hwy, y = cty, colour = class))+
 geom_point(alpha = 1 / 3)+
  labs(x = "Millas de ruta por galon", y = "Millas de ciudad por galon")+
 scale_colour_brewer(palette = "Dark2")+
 facet_wrap(vars(class))
```

\fbox{\begin{minipage}{48em}
Muy bien 8/10! Los primeros dos gráficos los hiciste con la fución plot, la idea del curso es usar siempre ggplot2 que es lo que damos. AL resto de los gráficos estaría bueno agregarles título para que la visualización quede autocontenida. Un título adecuado contiene el tipo de gráfico y las variables. En este caso se trata de gráficos de dispersión.
\end{minipage}}
