---
title: "Actividad 8"
author: "Juan Siri"
date: "4 de mayo de 2020"
output: html_document
---

```{r setup, include=FALSE}
knitr::opts_chunk$set(echo = TRUE)
```

Esta actividad tiene que quedar disponible en su repositorio de GitHub con el resto de las actividades y tareas del curso. Asegurate que tanto Lucía como yo seamos colaboradoras de tu proyecto Tareas_STAT_NT creado hace dos semanas.
Recordar seleccionar en en opciones de proyecto, codificación de código UTF-8.
Recordar que para que tengas la última version de tu repositorio en GitHub debes hacer pull a tu repositorio para tener la copia localmente en tu computadora y no generar inconsistencias y antes de terminar subir tus cambios con `commit` y `push`.




# Ejercicio 1
Cargar la librería `tidyverse` y con los datos `mpg` usar las funciones que vimos de `dplyr` para  transformar los datos de la siguiente forma. 

```{r, echo=TRUE}
library(tidyverse)

```
1. Seleccionar el conjunto de autos del 2008 que tienen `hwy` mayor a 31.
¿Cuantos autos son?

```{r, echo=TRUE}

(filter(mpg, hwy>31)) %>% 
  summarise(cantidad = n())





```
##### Son 15 los autos.


<div class="alert alert-info">
  <strong>Esta bien, solo te faltó filtrar también que sean del 2008.</strong> .
</div>


2. Seleccionar el conjunto de autos que tienen `cty` igual a 9 ó hwy es mayor a 90. ¿Cuantos autos son?

```{r, echo=TRUE}

filter(mpg, (cty == 9) | (hwy>90)) %>%
  summarise(cantidad2 = n())



```
##### Son 5 los autos.

3. Seleccioná la variable `displ` y `hwy`.



```{r, echo=TRUE}
select(mpg, displ, hwy)
       
```




4. Seleccioná desde la variable `trans` hasta la variable `hwy`.

```{r, echo=TRUE}
select(mpg, trans:hwy)
       
```

5. Produce un dataframe: marca, modelo, año, cantidad de cilindros y rendimiento en ciudad. Únicamente para los autos, toyota, camry.


```{r, echo=TRUE}
mpg %>%
  select(manufacturer, model, year, cyl, cty) %>%
  filter(manufacturer %in% c("toyota") & model == "camry")
         
```


6. Calcula el rendimiento promedio en ciudad para cada marca (`manufacturer`). ¿Cuál es el mejor rendimiento en ciudad? y el peor ?  


```{r, echo=TRUE}
promedios <- group_by(mpg, manufacturer)
summarise(promedios, media = mean(cty))
```
##### Lincoln tiene el peor rendimiento en ciudad con 11.3 millas por galón y Honda el mejor con 24.4 millas por galón

<div class="alert alert-info">
  <strong>Bien! para seguir en la línea de código podés agregar al final un filter para filtrar máximo y mínimo de la variable promedios.</strong> .
</div>


7. Para cada marca: calcula el rendimiento promedio en ciudad, el error estandard de la media, y el rango


```{r, echo=TRUE}
promedios <- group_by(mpg, manufacturer)
summarise(promedios, media = mean(cty))
```

<div class="alert alert-info">
  <strong>Acá en realidad había que calcular media, desvio estandar, y rango, de la variable cty, agrupando por marca.</strong> .
</div>


8. Mejora en el rendimiento: calcular el rendimiento promedio para cada marca, distinguiendo antes y después de 2004


```{r, echo=TRUE}

mpg2 <- filter(mpg, year >= 2004)
promedios2 <-  group_by(mpg2, manufacturer)
summarise(promedios2, media2 = mean(cty))

mpg3 <- filter(mpg, year < 2004)
promedios3 <-  group_by(mpg3, manufacturer)
summarise(promedios3, media3 = mean(cty))



```

<div class="alert alert-info">
  <strong>Bien, una forma más corta es en vez de filtrar, agrupar por year menor (o mayor) a 2004. Eso hace una evaluación lógica y te crea grupos de verdaderos y falsos. En la solución colgada hay un ejemplo de esto. </strong> .
</div>

9. Calcular el rendimiento promedio en carretera (`hwy`), para 3 marcas seleccionadas aleatoriamente y ordena el resultado de menor a mayor


<div class="alert alert-info">
  <strong>Esto lo podés hace filtrando sobre una muestra de los niveles de manufacturer, usando la función sample para tomar la muestra. Fijate la sol y cualquier cosa me decis.</strong> .
</div>

10. Crear una nueva variable que transforme  `hwy` (millas por galón) en litros/100 km.
Primero tenés que saber la conversión de galones a litros y de millas a kilómetros.

`1 gallón = 3.78541 litros`

`1 milla = 1.60934 km`

```{r, echo=TRUE}

mutate(mpg, lpk = 235.21/hwy)
head(mpg)
  

```

<div class="alert alert-info">
  <strong>Muy buen trabajo! 8.75/10. Sin comentarios adicionales.</strong> .
</div>
