---
title: "Actividad 7"
author: "Juan Siri"
date: "20 de abril de 2020"
output: html_document
---

```{r setup, include=FALSE}
knitr::opts_chunk$set(echo = TRUE)
```

# Ejercicio 1

1. Hacer un gráfico de dispersión: componentes estéticos `x` total, `y` propina, `color` fuma

```{r, echo = TRUE}
library(tidyverse)

propinas<- read.csv("propina.csv")

ggplot(propinas, aes(total, propina, colour = fuma))+
  geom_point()
   
```

2. Cambiá el nombre de los ejes: `x` = "Total gastado en dólares", `y` = "Propina en dólares"


```{r, echo = TRUE}
library(tidyverse)

propinas<- read.csv("propina.csv")

ggplot(propinas, aes(total, propina, colour = fuma))+
  geom_point()+
   scale_x_continuous(name ="Total gastado en dólares") +
    scale_y_continuous(name = "Propina en dólares")
     

```

3. Cambiá el nombre de la leyenda de `color` a "Fumador"


```{r, echo = TRUE}
library(tidyverse)

propinas<- read.csv("propina.csv")

ggplot(propinas, aes(total, propina, colour = fuma))+
  geom_point()+
   scale_x_continuous(name ="Total gastado en dólares") +
    scale_y_continuous(name = "Propina en dólares")+
     scale_color_discrete(name = "Fumador")

```

4. Cambiá la posición de la leyenda en la parte inferior del gráfico usando `theme`

```{r, echo = TRUE}
library(tidyverse)

propinas<- read.csv("propina.csv")

ggplot(propinas, aes(total, propina, fill = fuma))+
  geom_point()+
   scale_x_continuous(name ="Total gastado en dólares") +
    scale_y_continuous(name = "Propina en dólares")+
     scale_color_discrete(name = "Fumador")+
      theme(legend.position = "bottom")

```

5. Cambiar la paleta de colores a Dark2 usando `scale_color_brewer()`

```{r, echo = TRUE}
library(tidyverse)

propinas<- read.csv("propina.csv")

ggplot(propinas, aes(total, propina, color = fuma))+
  geom_point()+
   scale_x_continuous(name ="Total gastado en dólares") +
    scale_y_continuous(name = "Propina en dólares")+
      scale_color_discrete(name = "Fumador")+
      theme(legend.position = "bottom")+
        scale_color_brewer("Dark2")
```


<div class="alert alert-info">
  <strong>No te estaba tomando la paleta dark2 por un tema con los scales, te pongo un ejemplo de codigo donde si la toma.</strong> .
</div>


```{r}
propinas %>% ggplot(aes(x=total,y=propina,color=fuma)) + geom_point() +
      labs(x="Total gastado en dólares",y="Propina en dólares" ,color="Fumador") +
      scale_color_brewer(palette = 'Dark2')
```









# Ejercicio 2

1. Incluir un suavizado lineal usando `geom_smooth()`.

```{r, echo = TRUE}
library(tidyverse)

propinas<- read.csv("propina.csv")

ggplot(propinas, aes(total, propina, colour = fuma))+
  geom_point()+
   scale_x_continuous(name ="Total gastado en dólares") +
    scale_y_continuous(name = "Propina en dólares")+
     scale_color_discrete(name = "Fumador")+
      theme(legend.position = "bottom")+
        scale_color_brewer("Dark2")+
  geom_smooth()

```

2. Cambiar el color de la linea a negro.

```{r, echo = TRUE}
library(tidyverse)

propinas<- read.csv("propina.csv")

ggplot(propinas, aes(total, propina, colour = fuma))+
  geom_point()+
   scale_x_continuous(name ="Total gastado en dólares") +
    scale_y_continuous(name = "Propina en dólares")+
     scale_color_discrete(name = "Fumador")+
      theme(legend.position = "bottom")+
        scale_color_brewer("Dark2")+
  geom_smooth(colour="black")

```

# Ejercicio 3

1. Hacer un gráfico de barras para la variable dia usando `geom_bar()`


```{r, echo = TRUE}
library(tidyverse)

propinas<- read.csv("propina.csv")

ggplot(propinas, aes(x = dia))+
  geom_bar()

```

2. Colorear por día de la semana las barras usar el elemento estético `fill`


```{r, echo = TRUE}
library(tidyverse)

propinas<- read.csv("propina.csv")

ggplot(propinas, aes(x = dia, fill="party"))+
  geom_bar()

```

3. Ordena los días según frecuencia (usá `fct_infreq()` de la librería `forcats`).



4. Rotá el gráfico usando `coord_flip()`.


<div class="alert alert-info">
  <strong>Muy buen trabajo! 8/10. Te había faltado agregar los datos al repositorio y tenías también un tema con la paleta que te lo comenté más arriba.</strong> .
</div>


