---
title: "actividad9"
author: "Juan Siri"
date: "7 de mayo de 2020"
output: html_document
---

```{r setup, include=FALSE}
knitr::opts_chunk$set(echo = TRUE)
```

Esta actividad tiene que quedar disponible en su repositorio de GitHub con el resto de las actividades y tareas del curso. Asegurate que tanto Lucía como yo seamos colaboradoras de tu proyecto Tareas_STAT_NT creado hace dos semanas.
Recordar seleccionar en en opciones de proyecto, codificación de código UTF-8.
Recordar que para que tengas la última version de tu repositorio debes hacer pull a tu repositorio para no generar inconsistencias y antes de terminar subir tus cambios con `commit` y `push`.


# Ejercicio 1

Cargá la librería `tidyverse` y usando los datos `mpg` respondé las siguientes preguntas. 
Para tu respuesta debes usar alguna de las variantes de los verbos básicos de `dplyr` (`filter()`, `arrange()`, `select()`, `mutate()`, `summarise()`, `transmute()`, `filter()`, `group_by()`) agregando al final `_all`, `_at` o `_if`.  En tus respuestas utilizá `%>%` cuando sea posible.

```{r, echo=TRUE}
library(tidyverse)  

```

1. Seleccioná las columnas de `mpg` que cumplen la condición de ser de typo `character`. 


```{r, echo=TRUE}

mpg %>% select_if(~is.character(.))

```


2. Seleccioná las columnas de `mpg` que cumplen la condición de ser de typo `numeric` y que cumplen que la media es mayor a 20.

```{r, echo=TRUE}

mpg %>% select_if(~is.numeric(.) & mean(.)>20)
                  
                  

```

3. Selecciná  las filas que cumplen que el valor de alguna de las variable es
menor a 2.

```{r, echo = TRUE}

``` 

<div class="alert alert-info">
  <strong>Esto lo podés resolver usando un filter all ya que queremos filtrar filas sobre todas las variables. Para agregar la condicion que deben cumplir usas la función any vars.</strong> .
</div>


4. Seleccioná las filas que cumplen que tanto `cty` como `hwy` son mayores a 25.

```{r, echo=TRUE}
mpg %>% filter_at(vars(cty, hwy),~(.) > 25)
                  
```

<div class="alert alert-info">
  <strong>Bien es un filter at como hiciste porque se trata de una selección explícita sibre cty y hwy.</strong> .
</div>

5. Calculá la media para cada columna numérica en `mpg`.  

```{r, echo=TRUE}

mpg %>% summarise_if(is.numeric,
                     ~mean(., na.rm = TRUE))

```

<div class="alert alert-info">
  <strong>Muy bien 8/10! sin comentarios adicionales.</strong> .
</div>