---
title: "Tarea Domiciliaria 1"
author: "Juan Siri"
date: "2 de abril de 2020"
output: html_document
---

```{r setup, include=FALSE}
knitr::opts_chunk$set(echo = TRUE)
```

## Entrega

La fecha para entregar la tarea 1 es el Viernes 3 de Abril.

La tarea debe ser realizada en RMarkdown disponible en un repositorio de `GitHub` llamado "Tareas_STAT_NT" donde van a ir poniendo todas las tareas y actividades del curso en diferentes carpetas.
La tarea es individual por lo que cada uno tiene que escribir su propia versión de la misma.
El repositorio debe contener únicamente el archivo .Rmd con la solución de la tarea.
Para que podamos ver sus tareas y corregir las mismas nos tienen que hacer colaboradoras de su repositorio de `GitHub` a Lucía (lcoudet) y a Natalia (natydasilva).
Utilicen el archivo .Rmd de esta tarea como base para la solución, incorporando debajo de cada pregunta su respuesta, en caso que la respuesta sea un códico agregar el argumento `echo = TRUE` en el entorno de código de Rmarkdown para que se imprima en el documento.



# Ejercicio 1

## Parte 1: Coerción de vectores

Dado los siguientes vectores, indicá a qué tipo coercionan.

```{r, echo =TRUE}
x <- c(TRUE, 15, 1L, "HOLA")
y <- c("ROJO", 25, NA)
z <- c(1, 2, 3, 4, 5L)
class(x)
class(y)
class(z)

```


## Parte 2: Listas

1. Generá una lista que se llame `lista` que contenga:

-  Un vector numérico de longitud 4 (llamalo `v`).
-  Una matriz de dimensión 4*3 (llamala `m`).
-  La palabra "hola" (llamala `palabra`).

```{r, echo =TRUE}
v <- c(1, 2, 3, 4)
m <- array(1:12, c(4, 3))
print(m)
palabra <- "hola"
lista <- c("hola", v, m)
```


<div class="alert alert-info">
  <strong>Acá lo que pasa que no estás generando una lista, las listas la generamos con la fución list. Lo que estas haciendo es concaenar 3 objetos.</strong> .
</div>

2. ¿Cuál es el tercer elemento del vector `v`?

```{r, echo =TRUE}
v[3]
```
3. ¿Cuál es el tercer elemento de la primera fila de la matriz `m`? ¿Qué columna lo contiene?

```{r, echo =TRUE}
m[1,][3]
```

4. ¿Cuál es la última fila de la matriz `m`?
```{r, echo =TRUE}
m[4,]
```
5. ¿Cuál es la diferencia entre hacer `lista[[2]][] <- 0` y `lista[[2]] <- 0`?

#####No encuentro diferencia.

<div class="alert alert-info">
  <strong>Esto viene por mi comentario de que lo que generaste no fue una lista.</strong> .
</div>

## Parte 3: Matrices

Generá una matriz $A$ de dimensión $4*3$ y una matriz $B$ de dimensión $4*2$.

```{r, echo =TRUE}
A <- array(1:12, c(4, 3))
print(A)
B <- array(12:20, c(4, 2))
print(B)
```


1. Calculá el producto elemento a elemento de la primera columna de la matriz $A$ por la última columna de la matriz $B$.

```{r, echo =TRUE}
A[,1]*B[,2]
```

2. Usando la función `t()` para lograr la conformidad de las matrices, calculá el producto matricial entre $A$ y $B$.

##### No son conformables de ninguna manera, solo modificando las matrices se podría hacer esa operación

<div class="alert alert-info">
  <strong>Acá si haces la traspuesta de A por B te da bien.</strong> .
</div>


3. Usando `cbind()` usá las matrices $A$ y $B$ de forma tal de lograr una matriz $C$ de dimensión $4*5$.

```{r, echo =TRUE}
c <- cbind(A, B)
print(c)
```

4. Buscá una función en R que te permita cambiar los nombres de las columnas de una matriz. Para la matriz `B` que generaste, llamá a sus columnas `B1` y `B2`. 

```{r, echo =TRUE}
colnames(B) <- c("B1", "B2")
```

5. Para la matriz $C$ de dimensión $4*5$ que generaste en el punto 3., seleccioná los elementos que pertenecen a la primera y la tercer fila de la cuarta columna de dicha matriz. Tenés que hacerlo todo en un solo paso (no vale subdividir varias veces). 

```{r, echo =TRUE}
c[c(1,3),4]
```


# Ejercicio 2

## Parte 1: ifelse()

1. ¿Qué hace la función `ifelse()` del paquete `base` de R?

##### ifelse() en un condicionante, se le pone una condición, luego dos valores, uno para el cual la condición es verdadera y otra para cuando es falsa.

#####ifelse(test_expression, x, y)

<div class="alert alert-info">
  <strong>Si, lo que hace es dependiendo de si se cumple una condición lógica o no se le asigna a cada elemento del objeto uno u otro valor que puede salir de una operación.</strong> .
</div>

1. Dado el vector $x$ tal que: `x <- c(5, 6, 7, 1, 0, -2, -45)`, utilizando la función `ifelse()` del paquete `base`, reemplazá todos los elementos mayores estrictos a `0` por `1`, y todos los elementos menores o iguales a `0` por `0`.


```{r, echo =TRUE}
x <- c(5, 6, 7, 1, 0, -2, -45)

ifelse(x > 0, 1, 0)

```

2. ¿Por qué no fue necesario usar un loop ?

#####  


<div class="alert alert-info">
  <strong>Es porque la funcion ifelse esta vectorizada, por lo que no necesitamos indizar en cada elemento del vector como necesitariamos en un if comun.</strong> .
</div>

## Parte 2: `while` loops

1. ¿Qué es un `while` loop y cómo es la estructura para generar uno en R?

##### Un While es un condicionante, dice que mientras se cumpla "X" condición te devolvera un resultado que le pediste.

##### while(condicion) { expr }


2. Dada la estructura siguiente, ¿por qué el objeto `suma` vale `NA` ?

##### Por que es un bucle infinito, por que "i" siempre va a ser 2. 


<div class="alert alert-info">
  <strong>No, el tema acá es el largo del vector que es menor que 6, evalua 3 NA y suma de NA devuelve NA</strong> .
</div>

3. Modificá la estructura anterior para que `suma` valga 0 si el vector tiene largo menor a 5, o que sume los primeros 5 elementos si el vector tiene largo mayor a 5. A partir de ella generá una función que se llame `sumar_si` y verificá que funcione utilizando los vectores `y <- c(1:3)`, `z <- c(1:15)`.

```{r}
x <- c(1,2,3)
sumar_si <- function(x){
  if(length(x)<5){
      return(suma = 0)
   } else {
    return(sum(x[1:5]))
 }
}  
y <- c(1:3)
z <- c(1:15)
sumar_si(z)
sumar_si(y) 
```


4. Usando un while loop, generá una estructura que multiplique los números naturales (empezando por el 1) hasta que dicha multiplicación supere el valor `10000`. ¿Cuánto vale dicha productoria?


```{r}
i <- 2
x=1
while (x<10000) {
  x <- x*i
  i <- i+1
}
```

##### 40320

# Ejercicio 3

Generá una función `ordenar_x()`que para cualquier vector numérico, ordene sus elementos de menor a mayor. Por ejemplo:

Sea `x <- c(3,4,5,-2,1)`, `ordenar_x(x)` devuelve `c(-2,1,3,4,5)`.

Para testear tu función, generá dos vectores numéricos cualquiera y ponelos como argumento en `ordenar_x`. 

```{r}
ordenar_x <- function(x){
   y<-rep(0,length(x))
  for (i in 1:length(x)) {
    y[i]<-min(x)
    t<-which.min(x)
    x<-x[-t]
  }
  print(y)
}
y <- c(4, 6, 5, 1)
ordenar_x(y)
```


<div class="alert alert-info">
  <strong>Muy bien acá lo que tenés es que te estás ayudando con la función min. En la solución ponemos una opción sin usar ninguna función que ya exista</strong> .
</div>


<div class="alert alert-info">
  <strong>Muy bien 7/10! En estos días va a estar colgada la solución, mirala por el tema de algunos errores que tuviste. Otro comentario el html no hay que subirlo a git, solo el rmd en este caso que no llamas datos ni imagenes externas.</strong> .
</div>